【裁判字號】    99,上易,2041
【裁判日期】    990927
【裁判案由】    竊盜
【裁判全文】
臺灣高等法院刑事判決                99年度上易字第2041號
上  訴  人
即  被  告  甲○○
上列上訴人因竊盜案件，不服臺灣新竹地方法院99年度審易字第
458號，中華民國99年7月30日第一審判決（起訴案號：臺灣新竹
地方法院檢察署99年度偵字第4001號、第4259號），提起上訴，
本院判決如下：
    主  文
上訴駁回。
    理  由
一、按依刑事訴訟法第350條、第361條、第362條、第367條規定
    ，不服地方法院之第一審判決而上訴者，須提出上訴書狀並
    應敘明具體理由，為上訴必備之程式；倘已提出上訴理由，
    但所提非屬具體理由者，則由第二審法院以上訴不合法律上
    之程式判決駁回。而所謂具體理由，必係依據卷內既有訴訟
    資料或提出新事證，指摘或表明第一審判決有何採證認事、
    用法或量刑等足以影響判決本旨之不當或違法，而構成應予
    撤銷之具體事由，始克當之（例如：依憑證據法則具體指出
    所採證據何以不具證據能力，或依憑卷證資料明確指出所為
    證據證明力之判斷如何違背經驗、論理法則）；倘僅泛言原
    判決認定事實錯誤、違背法令、量刑失之過重過輕微，而未
    依上揭意旨指出具體事由，或形式上雖已指出具體事由，然
    該事由縱使屬實，亦不足以認為原判決有何不當或違法者（
    例如：對不具有調查必要性之證據，法院未依聲請調查亦未
    說明理由，或援用證據不當，但除去該證據仍應為同一事實
    之認定），皆難謂係具體理由，俾與第二審上訴制度旨在請
    求第二審法院撤銷、變更第一審不當或違法之判決，以實現
    個案救濟之立法目的相契合，並節制濫行上訴（最高法院97
    年度臺上字第892號判決意旨參照）。又第二審法院認為上
    訴書狀未敘述理由，依刑事訴訟法第367條但書規定，始應
    定期間命其補正。如認上訴書狀已敘述理由，但其理由非屬
    具體，其所為上訴，即不符上訴之法定要件，自得逕行判決
    駁回，無定期命補正問題（最高法院97年度臺上字第3599號
    判決意旨參照）。次按刑法第321條第1項第3款之攜帶兇器
    竊盜罪，其所謂「攜帶兇器」，衹須行竊時，攜帶具有危險
    性之兇器為已足，是行為人持以行竊之工具，雖為其於行竊
    現場始取得，而非其攜往現場，惟其既於行竊之際攜之為工
    具，且該工具在客觀上已足對他人之生命身體構成威脅，具
    有危險性，自應成立刑法第321條第1項第3款之攜帶兇器竊
    盜罪（本院暨所屬法院88年法律座談會刑事類提案第12號研
    討結論意旨參照）。
二、經查：
    (一)本件原審判決以上訴人即被告甲○○於警詢、偵訊、原審
      準備程序及簡式審判程序之自白、證人即被害人丙○○及
      乙○○於警詢及偵查中之證述，並有卷附之內政部警政署
      刑事警察局99年4月19日刑醫字第0990037440號鑑定書、
      刑事案件證物採驗紀錄表、刑案現場勘察報告、勘察採證
      同意書、刑案現場示意圖、現場及採證照片各1份、監視
      錄影光碟1片、監視錄影翻拍照片14張可證為據，認定被
      告先後於民國99年1月9日凌晨夜間及98年10月18日，分別
      犯攜帶兇器於夜間侵入住宅竊盜未遂罪及共同竊盜罪各一
      次，且均係累犯，皆依刑法累犯之規定加重其刑，復就其
      所犯攜帶兇器於夜間侵入住宅竊盜未遂罪部分，依刑法第
      25條第2項規定，以未遂為由減輕其刑，並先加後減之，
      審酌被告不思以勞力賺取所需，竟以攜帶兇器於夜間侵入
      住宅之加重竊盜方式竊取他人財物，及未竊盜得手致被害
      人之損失程度較低，又與共犯竊取他人車上財物，其所為
      顯不尊重他人財產權益，及竊盜所得財物之價值，以及被
      告犯後坦承犯行等一切情狀，分別量處有期徒刑5月、4月
      ，並定其應執行刑為有期徒刑7月，復皆諭知如易科罰金
      之折算標準，均已敘述其所憑證據、認定理由及量刑依據
      ，從形式上觀察，原判決之採證認事、用法或量刑並無任
      何不當或違法之處。
    (二)被告收受判決後，於99年8月13日提起本件第二審上訴，
      其上訴理由對於原判決採證並無爭執，而以：(1)就原審判
      決構成犯罪事實欄一部分，被告當時並無攜帶任何兇器。
      原審所述之兇器是被告在案發現場找到的，故不服原審判
      決認定被告攜帶兇器一事；(2)就同一事實部分，被告於案
      發現場確實想取走某些東西，但實際上被告並無如此做，
      所以請求依刑法第25條第2項減輕其刑；(3)被告均已自白
      犯罪，對原審判決之刑期不服云云，執為上訴理由。
    (三)就原審判決構成犯罪事實欄一部分，被告雖爭執原審認定
      攜帶兇器之事實有誤，但其於警詢及偵審中均自白稱：其
      係在犯罪現場（被害人丙○○住處）二樓房間找到1支螺
      絲起子，用該螺絲起子著手拆下該處三樓之鋁門滑軌銅條
      等語（見99年度偵字第4001號卷第6、53頁、原審卷第21
      頁背面），依前揭說明，原審認定被告所為符合刑法第32
      1條第1項第3款之「攜帶兇器」之條件，與法律規定相符
      ，自難認被告此部分上訴已提出具體事由。而對同一事實
      論罪部分，原審判決「、論罪科刑的理由」欄(三)、(六)內
      已明白說明：被告此部分加重竊盜罪係屬未遂，依刑法第
      25條第2項規定，減輕其刑，並於依累犯規定加重後減輕
      之。被告上訴理由稱：請求依刑法第25條第2項減輕其刑
      云云，顯係以原審已依法減輕其刑之事項，重複援用為上
      訴理由，自難認該理由係屬「具體理由」。再就被告本件
      所犯之二罪，原審蒞庭之公訴檢察官具體求處有期徒刑7
      月、5月，合併定應執行刑為有期徒刑11月，且起訴書尚
      且以被告有犯罪習慣為由，建議法院諭知被告強制工作，
      惟經原審以被告自白犯罪，犯後態度良好等理由，從輕量
      處如前述之刑及定應執行刑，復以被告坦白承認犯行，尚
      知悔悟，且距離其上次竊盜犯行已有4年之等理由，認對
      被告無予以強制工作之必要。被告上訴理由所稱之自白，
      顯然業經原審於量刑時予以斟酌，且依本案情節及被告前
      科紀錄觀之，原審顯屬從輕量刑，被告援引原審量刑時業
      已斟酌之事項，空泛稱：對刑期不服云云，亦難謂其上訴
      書狀已敘述具體理由。
三、綜上所述，被告之上訴意旨，既非依據卷內既有訴訟資料，
    亦未提出新事證，指摘或表明第一審判決有何採證認事、用
    法或量刑等足以影響判決本旨之不當或違法，揆諸首揭說明
    ，自難謂其上訴書狀已敘述具體理由。綜上說明，本件被告
    上訴無具體理由，屬不合法律上之程式，應予駁回，並不經
    言詞辯論為之。
據上論斷，依刑事訴訟法第367條前段、第372條，判決如主文。
中    華    民    國    99    年    9     月    27    日
                  刑事第十三庭  審判長法  官 曾德水
                                      法  官 宋松璟
                                      法  官 王復生
以上正本證明與原本無異。
不得上訴。
                                      書記官 陳靜雅
中    華    民    國    99    年    9     月    28    日

司法院資訊處製作；財團法人民間司法改革基金會備份。
